

DATOS DE CONTACTO











SOBRE MI

Mi nombre es Federico Hirsch, tengo 31 años y soy Licenciado en Relaciones Internacionales.

Me encuentro en la búsqueda de nuevos desafíos en una organización que me permita potenciar mi vocación.

Además de mi pasión por la política y lo social, también me interesa la tecnología como un instrumento para mejorar la calidad de vida de las personas.

OTRAS HABILIDADES

Proactividad, honestidad, marcado sentido de responsabilidad, buena predisposición para el trabajo en equipo, pronta resolución de problemas, pensamiento analítico, coordinación de tareas, capacidad de organización y liderazgo.

IDIOMAS EXTRANJEROS

Inglés - Nivel intermedio-avanzado

FEDERICO HIRSCH

INTERNACIONALES

FORMACIÓN ACADÉMICA

Universidad Católica Argentina (UCA)

Licenciado en Relaciones Internacionales | 2010-2017

Digital House

Desarrollador Web Full Stack | 2021

EXPERIENCIA PROFESIONAL

DESARROLLO WEB FULL STACK - TRAINEE

On Focus | Enero 2022 - Enero 2023

• Nombre del proyecto: Gett

PROYECTO DE DESARROLLO WEB FULL STACK

No Country | Noviembre 2021 - Diciembre 2021

• Nombre del proyecto: MyDesk

AGENCIA DE ADMINISTRACIÓN DE BIENES DEL ESTADO

Asistente Administrativo | Diciembre 2016 - Diciembre 2020

- Identificación de inmuebles pertenecientes al Estado nacional
- Elaboración de informes y documentación electrónica
- Confección de tablas y control de datos

OTROS CURSOS Y CAPACITACIONES

- "Liderazgo Público". INAP. Gobierno de España. 2018
- Programa Buenos Aires Legisla. GCBA. Abril 2016.
- Programa de Formación de Jóvenes Dirigentes Políticos. 2015.
- Curso de Coaching "Comunicación y confianza en el liderazgo político" Mayo 2015.
- Programa: "Escuela de Formación en Políticas Públicas, Administración y Gobierno". Noviembre 2014.

CONOCIMIENTOS INFORMÁTICOS

- Node Js, React, HTML, CSS, Javascript, MySQL y Express
- Creación y consumo de APIs
- Metodologías ágiles (SCRUM)
- Repositorio Git
- Patrón de arquitectura MVC
- Postman, Sequelize y VSCode
- Conocimiento de hardware (intermedio) y de software
- Soporte técnico e informático Optimización de equipos
- Paquete Office
- Redes LAN y routers
- GDE y documentación electrónica
- Data entry

PUBLICACIONES

• Artículos periodísticos sobre la realidad política latinoamericana en el diario El Economista.